# 求助陈版主，金融类企业，非6+96+9银行存款计提减值。

提问人：liuweisheng 时间：2020-09-16 10:33:11
集团财务公司在马鞍山农村商业银行存款X亿元，对于此部分存款是否需要计提减值，比例如何确定。金融类企业对银行存款的减值计提是不是有单独的准则要求，谢谢版主解惑。

回答人：chenyiwei
银行存款作为以摊余成本计量的金融资产，理论上也面临存款银行的信用风险，因此也有计提减值的需要。但在目前的实务中，银行存款无法获得兑付的案例（除了已经陷入危机而被监管机构接管的银行以外）尚未出现过，而且存款保险制度也已建立（实行限额赔付），因此在实务中尚无对存放于境内银行的银行存款计提信用减值准备的案例。